臺灣宜蘭地方法院刑事判決　　　　　　　 96年度易字第372號
公　訴　人　臺灣宜蘭地方法院檢察署檢察官
被　　　告　丙○○
　　　　　　乙○○
上列被告因賭博案件，經檢察官提起公訴（95年度偵字第4147號）
，本院判決如下：
    主  文
丙○○共同意圖營利，聚眾賭博，處有期徒刑陸月，如易科罰金
，以新臺幣壹仟元折算壹日，減為有期徒刑參月，如易科罰金，
以新臺幣壹仟元折算壹日。扣案之軍毯壹件、無線電貳支、天九
牌壹副、骰子貳拾肆顆、帳冊壹本及抽頭金新臺幣壹仟捌佰肆拾
元均沒收。
乙○○共同意圖營利，供給賭博場所，處有期徒刑肆月，如易科
罰金，以新臺幣壹仟元折算壹日，減為有期徒刑貳月，如易科罰
金，以新臺幣壹仟元折算壹日。扣案之軍毯壹件、無線電貳支、
天九牌壹副、骰子貳拾肆顆、帳冊壹本及抽頭金新臺幣壹仟捌佰
肆拾元均沒收。
    事  實
一、丙○○與甲○○、丁○○（均已另行判決）共同基於意圖營
    利提供賭博場所及聚眾賭博之犯意聯絡，於民國95年11月7
    日下午3時許起，由丙○○以每日租金新臺幣（下同）1500
    元之代價，向乙○○租用其所有位於宜蘭縣礁溪鄉○路○路
    46號之1房屋做為賭博之場所，而乙○○明知丙○○租屋係
    作為賭博而營利之場所，仍與丙○○、甲○○、丁○○共同
    基於意圖營利，供給賭博場所之犯意聯絡，同意以上開處所
    作為賭博場所，而丙○○於租得該處所後，即擔任現場負責
    人，並由甲○○、丁○○手持無線電在外把風，聚集不特定
    多數人在上開房屋內賭博財物，其賭法為賭客輪流做莊，利
    用天九牌、骰子為賭具，與莊家比較點數大小計算輸贏，每
    輸贏逾1000元時，由丙○○抽頭30元，甲○○、丁○○則每
    日分得款項500至1000元，迄於95年11月8日下午6時50分許
    ，適有賭客李志鴻、盧基昇、陳建彰、謝連春、沈福榮等人
    在上址賭博財物時，為警當場查獲，並扣得丙○○犯罪所得
    之抽頭金1840元、丙○○所有供犯罪所用之軍毯1件、天九
    牌1 副、骰子24顆、帳冊1本及甲○○所有供犯罪所用之無
    線電2 支。
二、案經宜蘭縣警察局礁溪分局報請臺灣宜蘭地方法院檢察署檢
    察官偵查起訴。
    理  由
一、訊據被告丙○○對於上揭犯行均坦承不諱，訊據被告乙○○
    則矢口否認有供給賭博場所之犯意，辯稱：我當時並不在場
    ，只有把房屋借給他泡茶云云。經查：
（一）被告丙○○就上揭供給賭博場所聚眾賭博之犯罪事實，業
      據被告丙○○坦認在卷，並經共同被告甲○○、丁○○於
      偵查中證述明確，且經證人李志鴻、盧基昇、陳建彰、謝
      連春、沈福榮分於警詢及偵查中證述甚詳，復有現場照片
　　　8張附卷可稽，且有抽頭金1840元及軍毯1件、無線電2支
　　　、天九牌1副、骰子24顆、帳冊1本扣案可資參佐，核均與
　　　被告丙○○前開任意性自白之事實相符，自堪信為真實。
（二）被告乙○○雖矢口否認其有供給賭博場所之犯意，而辯稱
      係將該處借予被告丙○○泡茶云云，然查，經共同被告即
      證人丙○○於偵查中證稱：「是我從前天也就是11月7日
      開始向乙○○租的，該處是養豬的豬舍，我跟他租時有告
      訴乙○○這是要拿來賭博用的，我向他租的租金是一天
      1500 元來算，因為那是要拿來賭博用的，所以租金比較
      高，我租金是每天賭博收場時，就付給乙○○，我在該處
      主持賭博時，乙○○有時會過去養豬，他家也在旁邊」等
      語明確（見偵查卷第21、22頁筆錄），故依證人丙○○於
      偵查中所證述，被告乙○○於證人丙○○向其借用房屋時
      ，即已知該處所係欲作為賭博場所使用甚明。而證人丙○○雖於本院審理時改口證稱：「我沒有跟他說，只說這個
      地方借我，租金也還沒有講好」等語，然依被告乙○○自
      承：「與證人丙○○不是很熟，之前證人丙○○未曾找過
      伊，只有這一次，那天丙○○還有其他2、3個人來說要借
      泡茶，我說沒有關係，我要出去了，他們在作什麼我不知
      道，丙○○住隔壁村，距離多遠我不知道」等語在卷（見
      本院卷第75頁筆錄），可知被告乙○○與丙○○原本僅有
      數面之緣，被告乙○○對於被告丙○○現居住於何處甚且
      不知，而被告丙○○竟於11月7日當天前往被告乙○○之
      上開地處偏僻之豬舍內，向被告乙○○借用房屋「泡茶」
      ，被告乙○○竟表同意後留被告丙○○在屋內，而自行離
      去，則以被告乙○○與被告丙○○之交情普通，住居處所
      亦非位居鄰近之處，被告丙○○何有可能特意前往該位處
      偏僻之豬舍而向被告乙○○借用地方泡茶？故被告乙○○
      上開辯解顯與常情不符，不足採信。而證人丙○○前於偵
      查中所為之證述，業已就如何向被告乙○○承租該處，租
      金如何計算，何時給付等情，均陳述十分具體明確，實堪
      採信為真實，而證人丙○○於本院所為翻異前詞之證述，
      顯係迴護被告乙○○之詞，不足採信。
（三）綜上所述，被告丙○○意圖營利供給賭博場所及聚眾賭博
      之犯行，及被告乙○○意圖營利供給賭博場所之犯行均堪
      以認定，應依法論科。
二、核被告丙○○所為，均係犯刑法第268條前段之意圖營利供
    給賭博場所及同法第268條後段之聚眾賭博罪，核被告乙○○所為，係犯刑法第268條前段之意圖營利供給賭博場所罪
    。被告丙○○與甲○○、丁○○間就上揭意圖營利供給賭博
    場所及聚眾賭博之犯行，有犯意聯絡及行為分擔，被告丙○○、甲○○、丁○○與乙○○間就上揭意圖營利供給賭博場
    所之犯行，亦有犯意聯絡及行為分擔，均為共同正犯。被告
    自95年11月7日至同年11月8日為警查獲期間，有共同提供賭
    博場所賭博行為，為基於同一營利目的下而為之各舉動，係
    同一犯罪行為之接續，應屬法律概念之一行為。被告丙○○
    所犯前開2罪，均係基於同一犯意之決定，達成其同一犯罪
    之各個舉動，屬法律概念上之一行為，為想像競合犯，應依
    刑法第55條之規定，從一重論以情節較重之意圖營利聚眾賭
    博罪處斷。被告乙○○明知以上開場所供人賭博，而仍提供
    該處所作為賭博場所之用，顯見其所為係以營利意圖，為提
    供賭博場所之構成要件行為，而非僅係基於幫助之意思實施
    構成要件以外之行為，是公訴人認被告乙○○係幫助犯，容
    有未洽，附此敘明。爰審酌被告不循正當途徑獲取財富，竟
    提供賭博場所聚眾賭博，助長民眾僥倖心理，敗壞社會善良
    風俗，及被告丙○○犯後尚能坦承犯行，而被告乙○○則飾
    詞否認犯行，及其等品行、智識程度、犯罪之動機、目的、
    手段、所生危害等一切情狀，分別量處如主文所示之刑，並
    均諭知易科罰金之折算標準。又查被告犯罪係在96年4月24
    日以前，且無中華民國九十六年罪犯減刑條例所定不得減刑
    之情形，爰依同條例第2條第1項第3款規定減其宣告刑2分之
    1，併依同條例第9條規定諭知減刑後易科罰金之折算標準。
    扣案之天九牌1副、骰子24顆，係當場賭博之器具，應依刑
    法第266條第2項之規定宣告沒收。扣案之軍毯1件、帳冊1
    本及無線電2支分別為被告丙○○及共同被告甲○○所有供
    其犯罪所用之物，業據被告供承在卷，應依刑法第38條第1
    項第2款宣告沒收。扣案之抽頭金1840元為被告丙○○所有
    因本件犯罪所得之物，爰依刑法第38條第1項第3款宣告沒收
    。至扣案之行動電話2支固為共同被告丁○○所有，惟共同
    被告丁○○否認為其供本件犯罪所用之物，且乏證據證明供
    前揭犯罪之用，又非違禁物，爰不為沒收之諭知，附此敘明
    。
據上論斷，應依刑事訴訟法第299條第1項前段，刑法第28條、第
268 條、第55條、第47條第1項、第41條第1項前段、第38條第1
項第2款、第3款、第266條第2項，中華民國九十六年罪犯減刑條
例第2條第1項第3款、第7條、第9條，判決如主文。
本案經檢察官張立言到庭執行職務
中　　華　　民　　國　　96　　年　　11　　月　　27　　日
                  刑事第二庭法  官  鄭貽馨
以上正本證明與原本無異。
如不服本判決應於收受本判決後10日內向本院提出上訴書狀，並
應敘述具體理由。若未敘述理由者，應於上訴期間屆滿後20日內
向本院補提理由書狀(均須按他造當事人之人數附繕本)。
                            書記官  林嘉萍
中　　華　　民　　國　　96　　年　　11　　月　　28　　日
附錄本案論罪科刑法條全文：
中華民國刑法第266條
（普通賭博罪與沒收物）
在公共場所或公眾得出入之場所賭博財物者，處 1 千元以下罰金
。但以供人暫時娛樂之物為賭者，不在此限。
當場賭博之器具與在賭檯或兌換籌碼處之財物，不問屬於犯人與
否，沒收之。
